臺灣高雄地方法院民事裁定　　　　　　 96年度財管字第130號
聲　請　人　甲○○
　　　　　　乙○○
失　蹤　人　丙○○
上聲請人聲請選任失蹤人丙○○財產管理人事件，本院裁定如下
：
    主  文
指定甲○○（男，民國○○年○ 月○○日生，身分證統一編號：Ｚ000
000000號）、乙○○（女，民國○○年○ 月○○日生，身分證統一編
號：Ｚ000000000號）共同為失蹤人丙○○（男，民國○○年○○月○○
日生、身分證統一編號：Ｚ000000000號）之財產管理人。
程序費用新台幣壹仟元由聲請人負擔。
    理  由
一、聲請意旨略以：聲請人甲○○、乙○○為丙○○之成年子女
    ，丙○○於95年11月離家出走，不知去向。然而丙○○與銀
    行簽立之低利率貸款契約業經到期，但其為失蹤人口而無法
    辦理延長，為保存財產，爰依非訟事件法第109 條第1 項之
    規定聲請指定聲請人為失蹤人丙○○之財產管理人，以便管
    理失蹤人財產等語。
二、按，「失蹤人失蹤後，未受死亡宣告前，其財產之管理，依
    非訟事件法之規定。」；「失蹤人未置財產管理人者，其財
    產管理人依下列順序定之：一、配偶；二、父母；三、成年
    子女；四、與失蹤人同居之祖父母；五、家長。不能依前項
    規定定財產管理人時，法院依利害關係人或檢察官之聲請，
    選任財產管理人。」民法第10條及非訟事件法第109條第1項
    、第2項分別定有明文。
三、經查，聲請人主張丙○○於95年11月間離家失聯，雖經報警
    協尋，但至今仍下落不明，又丙○○已離婚，父母均亡，聲
    請人為丙○○之成年子女等事實，業據其提出受（處）理失
    蹤人口案件登記表1 份及戶籍謄本2 份為證。並經證人即聲
    請人之母何瑞蘭到庭證稱：95年11月自聲請人甲○○得知未
    繳房貸，雖詢問丙○○之家人，但其等均稱不知情，丙○○
    現失蹤不知去向，也未與我們聯絡等語明確（見本院卷第24
    頁）。又丙○○現未因案在監執行或受羈押，於94年8 月3
    日入境後別無其他出境紀錄，雖於96年1 月28日由宜蘭縣警
    察局員警路檢查獲，但現仍離家不知去向等節，此經本院依
    職權調閱丙○○之法務部入出境查詢結果瀏覽表、臺灣高等
    法院在監在押全國紀錄表各1 份，並有高雄縣政府警察局林
    園分局函覆本院之報告、失蹤人口系統資料報表等各1 份可
    佐。綜上事證，聲請人之上開主張，自堪信為真實。
四、綜上，本件聲請人之父丙○○確已失蹤，又丙○○離婚，父
    母已逝，聲請人既為丙○○之成年子女，依照上揭非訟事件
    法第109 條第1 項第3 款之規定，聲請人自為失蹤人丙○○
    之法定財產管理人。從而，本件聲請人之聲請，於法有據，
    應予准許。
五、依非訟事件法第21條第1 項前段、第24條第1 項，裁定如主
    文。
中　　華　　民　　國　　96　　年　　11　　月　　30　　日
                  家事法庭   法　官　楊佩蓉
以上正本證明與原本無異。
如對本裁定抗告須於裁定送達後10日內向本院提出抗告狀。
中　　華　　民　　國　　96　　年　　11　　月　　30　　日
                             書記官  黃勤涵
